【裁判字號】    94,訴,3957
【裁判日期】    950501
【裁判案由】    偽造有價證券
【裁判全文】
臺灣臺中地方法院刑事判決              94年度訴字第3957號
公  訴  人  臺灣臺中地方法院檢察署檢察官
被      告  丙○○
指定辯護人  本院公設辯護人  戊○○
被      告  甲○○
選任辯護人  施家治律師
被      告  丁○○
指定辯護人  陳育仁律師
上列被告等因偽造有價證券案件，經檢察官提起公訴（九十四年
度偵字第一四六四二號、第一六九０五號）及移送本院併案辦理
（九十五年度偵字第一五五四號），本院判決如下：
    主    文
丙○○共同意圖供行使之用，而偽造有價證券，累犯，處有期徒
刑肆年陸月，扣案如附表編號一至編號九、編號一一至編號三０
所示之物，均沒收之。
甲○○、丁○○共同意圖供行使之用，而偽造有價證券，各處有
期徒刑肆年，扣案如附表編號一至編號九、編號一一至編號三０
所示之物，均沒收之。
    犯罪事實
一、丙○○前曾因偽造有價證券及偽造文書等罪，經法院分別判
    處有期徒刑四年二月、六月及五月，並定應執行刑為五年確
    定，其入監執行後，在民國九十年一月四日因假釋付保護管
    束出監，甫在九十二年三月十九日因假釋期滿未經撤銷視為
    執行完畢；詎猶不知警省悔悟，其前即與丁○○熟識，並經
    由丁○○之介紹而認識甲○○，與丁○○、甲○○時有金錢
    借貸往來關係。甲○○、丁○○因見丙○○具有彩色印製專
    才，且經濟狀況不佳，即於九十四年年初某日提議由丙○○
    偽造美金百元紙鈔之有價證券，其二人則負責尋找買家販售
    ，所得以抵償丙○○對其二人之欠債，丙○○應允之，是三
    人即基於意圖供行使之用而偽造有價證券之犯意聯絡，由丙○○自九十四年一月二十日起，先在其位於臺中市西屯區同
    志巷七一號住處內，以印製名片所用之機器試作樣品，甲○○、丁○○並於並於此一時期，陸續提供相關資金予丙○○
    ，或為丙○○解決相關債務問題，丙○○為獲取甲○○、丁○○之金援，也陸續將偽造美鈔之半成品交付甲○○、丁○○審視。然甲○○、丁○○鑑於丙○○偽造美鈔之進度不如
    預期，且常藉故推託，遂決議令丙○○至臺北租屋製作偽鈔
    ，俾其二人得以就近監督，儘早完成偽造美元鈔券之製作。
    丙○○即於九十四年四月十日北上，與甲○○、丁○○同向
    不知情之李明通租得臺北市士林區○○○路○段三六八巷一
    ０號房屋後，即由丙○○將甲○○、丁○○所提供資金而購
    入之網版印刷機等相關機器，運往上開臺北市士林區○○○
    路房屋內繼續趕製偽造之美鈔，甲○○也經由丙○○之指引
    ，向正緯實業股份有限公司等進口紙張公司購入樣品紙張交
    付丙○○試印，在此一期間內，丙○○也陸續將偽造美鈔之
    半成品交付甲○○、丁○○端詳，甲○○、丁○○為求偽造
    精確以利出售，也對丙○○所偽造之美鈔半成品諸如序號、
    色差、防偽線、防偽纖維絲等細節多所批評。嗣丙○○因不
    堪甲○○、丁○○百般施壓，以臺北人生地不熟，不易取得
    相關紙張、油墨等藉口，遂於九十四年七月十二日南下，改
    向不知情之廖瑞燦承租臺中縣大雅鄉○○路一六一號房屋，
    繼續趕製偽造美鈔，此一期間，甲○○、丁○○持續控管丙○○製造之進度與品質，丙○○也接連將偽造美鈔技術中較
    為困難之關鍵點如色差、防偽線、序號等細節突破而接續印
    製為美金百元鈔券之成品合計九十四張。嗣經法務部調查局
    臺南縣調查站依通訊監察結果，確認丙○○已印製出偽鈔成
    品後，於九十四年九月八日，持本院所核發之搜索票，先後
    至丙○○上開臺中縣大雅鄉○○路一六一號租屋處及其位於
    臺中市西屯區同志巷七一號住處實施搜索，並扣得如附表編
    號一、七、八、九所示之偽造美鈔成品、半成品，如附表編
    號一一至一五、一七至二０、二三至二七所示之器械、原料
    及丙○○所購得供其偽造本件美鈔所用之如附表編號二至
    六、一六、二一、二二、二八至三０所示之機械設備（如附
    表編號一至六所示之物，係於臺中縣大雅鄉○○路一六一號
    租屋處扣得；另如附表編號七至二七所示之物，則係於臺中
    市西屯區同志巷七一號丙○○住處查扣；如附表編號二八至
    三０所示之物，係於臺北市士林區○○○路○段三六八巷一
    ０號查扣），遂查悉上情。
二、案經法務部調查局臺南縣調查站移送臺灣臺南地方法院檢察
    署檢察官呈請臺灣高等法院檢察署檢察長令轉臺灣臺中地方
    法院檢察署檢察官偵查，暨法務部調查局臺南縣調查站報告
    臺灣臺中地方法院檢察署檢察官偵查起訴及移送併案審理。
    理    由
壹、訊據被告丙○○固坦認確有於上揭時、地偽造美金百元紙鈔
    之情事，惟與被告甲○○、丁○○皆矢口否認有共同意圖供
    行使之用而偽造美鈔之犯行，被告丙○○辯稱：伊雖有試圖
    製作美鈔，但仍屬未遂階段，並未製作完成，扣案如附表編
    號七所示之百元美鈔雖接近成品，但係伊於九十二年間所涉
    偽造有價證券案件經破獲後，漏未查扣所遺留下來的，並非
    於九十四年間製作的。伊在九十四年間所製作之如附表編號
    一、八、九所示之偽鈔，離成品尚有一大段距離，自為刑法
    所不處罰之未遂行為。另伊製作美鈔，並未意圖供行使之用
    ，僅因伊有積欠甲○○、丁○○不少款項，為防甲○○、丁○○暴行催討，才製作偽造之美鈔，向甲○○、丁○○展示
    ，並表示待銷售偽鈔換取金錢後，即可償還對二人之欠債，
    而以此作為拖延債務之手段，因伊知道為供行使之用而偽造
    美鈔是犯法的，所以不可能真的拿去銷售云云；被告甲○○
    、丁○○則均辯稱：伊二人根本不知道丙○○在偽造百元美
    鈔，伊等一直以為丙○○是靠畫油畫維生。調查員監聽所攝
    錄之內容，均係伊等與丙○○談論油畫，伊等評論丙○○所
    畫之油畫品質不好，賣相欠佳，無法為丙○○兜售，與偽造
    美元鈔券均無相干，檢察官以此認為伊二人與丙○○共犯製
    作偽鈔，顯屬臆測云云。經查：
  一、本件扣案如附表編號七所示偽造之美鈔一百元紙幣九十四
      張，其中除為檢察官所查扣之二張外，餘九十二張，經本
      院送請內政部警政署刑事警察局鑑定結果，因該九十二張
      均未含鈔券編號，且其上印刷版式及強光源照射下螢光反
      應均與真實美金一百元鈔券不相符，認係偽品，此有該局
      九十五年三月六日刑鑑字第０九五０００一四二三四號鑑
      定通知書一紙附卷可憑（見本院卷第五０之三頁）。另扣
      案如附表編號一、八、九所示之百元美鈔半成品，其或係
      缺少紙鈔中央之富蘭克林人頭像，或僅有紙鈔外圍之粗略
      輪廓，自亦係偽造之百元美鈔無訛。被告丙○○雖辯稱此
      偽造百元美鈔九十四張係前案未經查扣所遺留者，並非其
      此次所偽造云云；然查，被告丙○○前於九十二年間，確
      曾因偽造美鈔之有價證券犯行，而為彰化縣警察局彰化分
      局於九十二年四月九日查獲，隨即移請臺灣彰化地方法院
      檢察署檢察官偵辦。嗣經移轉管轄，由臺灣臺中地方法院
      檢察署檢察官偵查後，移送臺灣臺北地方法院併案辦理，
      現仍由臺灣臺北地方法院以九十二年度易字第一九六五號
      案件審理中，此觀諸被告丙○○之臺灣高等法院被告前案
      紀錄表及臺灣臺中地方法院檢察署移送併辦意旨書即明（
      見偵字第一四六四二號卷(1)第一九一頁至第一九二頁），
      被告丙○○於該案中為警所查扣之偽造百元美鈔，其編號
      分別為「CB00000000C」、「CB00000000C」、「CB000000
      00C」，而該案所查獲之偽鈔編號製版則均為「CB17…C」
      ，此見彰化縣警察局為接續偵辦被告丙○○偽造貨幣案，
      而函請臺灣臺中地方法院檢察署指派檢察官指揮偵辦之附
      件即明（見他字第一八五六號卷第七頁、第二四頁、第三
      七頁之照片）；但本件經檢視如附表編號七所示之偽鈔成
      品九十四張中惟一具編號而為檢察官所查扣，附於九十四
      年度偵字第一四六四二號卷(1)證物袋內之美鈔，其編號則
      為「DB00000000A」，已與前開被告丙○○於九十二年間
      遭查獲之偽造美鈔，相互間編號相去甚遠，難認係於同一
      時期偽作。且經比對本件扣案之偽造美鈔成品、半成品及
      其他器械原料，其中有號碼之網版及編號底片號碼恰為「
      DB00050…A」等號（見偵字第一四六四二號卷(1)第九０頁
      ），顯見如附表編號七所示之偽造美金百元鈔券，係與本
      件扣案之其他美元鈔券半成品，均由被告丙○○使用相同
      器械、原料及機器設備所同批製作，被告丙○○所辯該九
      十四張美元鈔券係前案漏未查扣之物，非本件所製作云云
      ，顯屬虛妄卸責之詞，不足採信。
  二、另按同案被告對於其他同案被告之案件而言，為被告以外
      之第三人，本質上屬於證人，其他同案被告對其仍享有詰
      問權。因此對其他同案被告案件之審判而言，未使該同案
      被告立於證人之地位而為陳述，逕以依同案被告身分所為
      之陳述採為不利於其他被告之證據，自屬剝奪被告之憲法
      上所保障之刑事被告詰問證人之權利。惟法院若已使該同
      案被告立於證人之地位接受其他同案被告之詰問，則因同
      案被告業經以證人之身分於審判中具結陳述，並給予解釋
      或否認之機會，而其他同案被告亦經給予對該同案被告就
      此事項詰問之機會，此時法官亦能目睹該同案被告陳述之
      情形，則同案被告先前在司法警察詢問時、檢察官偵查中
      或在審判外向法官所為之陳述，與審判不符時，其先前之
      陳述具有較可信之特別情況，且為證明犯罪事實存否所必
      要者，參諸刑事訴訟法第一百五十九條之一、第一百五十
      九條之二及大法官會議釋字第五八二號解釋，並參考美國
      聯邦證據法第六百十三條（ｂ）但書及日本刑事訴訟法第
      三百二十一條第一項第二、三款之立法例，亦得為證據。
      本件被告丙○○已於本院審理時，使其立於證人之地位具
      結陳述，並給予被告甲○○、丁○○及其辯護人對其詰問
      之機會，則被告丙○○先前以犯罪嫌疑人之身分，在司法
      警察詢問時、檢察官偵查中所為之陳述，與審判中不符時
      ，因其先前之陳述距離案發時間較近，記憶較深刻清晰，
      亦尚無心詳予考量供詞對自己或他人所生之利害關係，且
      與下述之事證大致相符，應與客觀事實較為相合而具有較
      可信之特別情況，且為證明犯罪事實存否所必要者，揆諸
      刑事訴訟法第一百五十九條之二之規定，自得採為證據，
      先予敘明。
  三、被告丙○○業於法務部調查局臺南縣調查站調查人員訊問
      時供稱：伊因積欠十幾萬元債務，無力償還，甲○○、丁○○知道伊有製作美鈔之技術，有意要伊印製美金偽鈔，
      所以先拿出十幾萬元予伊還債，條件是要伊至臺北製作美
      金偽鈔。前揭臺北市士林區○○○路○段三六八巷一０號
      房屋是甲○○找的，伊至現場看後，覺得合適，甲○○即
      要伊於四月初時上臺北與房東李明通簽約，簽約時甲○○
      及丁○○均在場，伊先付一個月租金二萬元及押金四萬元
      ，都是甲○○拿出來的，五、六月份租金也是甲○○拿給
      伊並載伊至郵局匯給房東的。伊在臺北偽造美鈔所用之網
      版印刷機是甲○○拿五萬元給伊，在臺中縣大雅鄉買的，
      臺北租屋契約簽訂後，才由甲○○、丁○○僱車載運上去
      的。伊在臺北製作時，因有時候網版會壞掉，伊必須回臺
      中再製作，一面作一面再修改顏色，所以在臺北並沒有大
      量生產，直到六月間才印製出少量樣品交給甲○○。由於
      伊在臺北製作時，若網版損壞，需再返回臺中重新製作，
      來回奔波浪費時間，所以七月初伊就向甲○○建議是否讓
      伊回臺中製作，這樣進度比較快，甲○○同意後，伊才又
      返回臺中承租臺中縣大雅鄉○○路一六一號，繼續偽造美
      元鈔券。伊回臺中後亦會定期撥打電話與甲○○、丁○○
      聯絡，報告印製之進度及狀況。甲○○及丁○○在七、八
      月間亦有好幾次到伊臺中市西屯區同志巷七一號住處查看
      進度，甲○○仍表示不是很滿意，要伊重作。伊不知道製
      作完畢後，甲○○及丁○○準備把偽鈔賣給誰等語（見偵
      字第一四六四二號卷(1)第一０一頁至第一０六頁），其中
      關於其至臺北租賃房屋之過程，核與證人即該租屋處之房
      東李明通於臺灣臺南地方法院檢察署經調查員訊問及偵查
      時證述之內容相符（見偵字第一四六四二號卷(1)第一０七
      頁至第一一０頁、第一八六頁至第一八八頁）並有房屋租
      賃書影本一份附卷足稽（見偵字第一四六四二號卷(1)第一
      一六頁至第一二０頁），而被告丙○○前開所稱：該租屋
      處五、六月份之房租，係由被告甲○○提供予伊，再由伊
      匯款予房東等語，亦有證人李明通帳戶之查詢已印摺交易
      詳情一紙在卷可憑（見臺灣臺南地方法院檢察署九十四年
      度偵字第一二二八一號卷第九頁）。另被告丙○○於本院
      並未陳稱其經調查局人員為訊問時，有遭外力脅迫，而為
      非任意性陳述之情事，其於偵查中經本院為延長羈押訊問
      時甚且供陳：伊向被告甲○○、丁○○借錢時，有明確表
      示是要用以購買原料器械以偽造美鈔，伊有將半成品拿給
      甲○○及丁○○看。在臺北時，甲○○有載伊去買油墨，
      甲○○也知道油墨是要印製偽鈔用的等語（見本院偵聲字
      第七０四號卷第七頁至第八頁），以被告丙○○與被告丁○○相識已久，甚為熟稔，其經由被告丁○○之介紹後，
      與被告甲○○熟識，被告甲○○、丁○○且均不定期貸借
      款項予被告丙○○，疏通其資金往來壓力，則衡情被告丙○○自無於調查員訊問時，故為不實證言以誣陷被告甲○○、丁○○於不利地位之理，是被告丙○○於調查員訊問
      時，關於被告甲○○與丁○○有共同涉案之供述，當與客
      觀事實相符，自屬可採，得援引為被告甲○○、丁○○不
      利認定之憑據；其嗣於本院審理時翻異前詞，所為被告甲○○、丁○○並不知情，亦未共同參與本件犯行，其與二
      人僅有金額借貸往來關係之供證（見本院卷第一七六頁至
      第一八八頁），核屬附和迴護之語，已無可採認。
  四、再觀諸卷附之監聽譯文，被告丙○○、甲○○、丁○○先
      後有如下之通話內容（本件監聽錄音帶，經本院勘驗並與
      監聽譯文比對後，被告丙○○、甲○○、丁○○均對卷附
      監聽譯文內容之真實性不加爭執，見本院卷第一三六頁至
      第一三七頁）：
（一）甲○○：「可以嗎？」丁○○：「我看那個人像的臉不漂
      亮！」甲○○：「你要看好，不要弄一堆屎來！」丁○○
      ：「他拿七、八張來，那個門票畫得很差，我覺得不行。
      」。
（二）丁○○：「我講給你聽，好幾點，屁股太青，再來臉面太
      花，再來紅的太小，紙太白，不夠黃，我核對廟仔那隻龜
      就差很多了，一號核對下去，廟仔那隻龜比較相同，你這
      差很多，你要不要來對一下！」丙○○：「你講的我知道
      ，我再那個啦！」。
（三）丁○○：「他昨天跑去三重找人合作，我跟他講說你要找
      人合作弄，到時出狀況我會扁你！他說沒多少錢也要扁，
      我說到現在你還這樣搞！過年前去探探看怎樣，他又找一
      個師傅弄，東西不一定漂亮，所以我才要拿SAMPLE給你看
      。」甲○○：「你看就不會過，你讓我看有用嗎！我還要
      對別人，要拿那種才不會漏氣！」丁○○：「他現在說號
      碼太多，難做！他說全部弄好，那個凸起的要我們做，我
      說做可以啊！但是拿多來一些啊！那個要做是很快，但要
      先做來看看，如果能通過，屁股太青，人家一看就知道了
      ，沒有樣張來對都看不出來，樣張一對就知道了。」。
（四）丁○○：「現在這樣還要多久？」丙○○：「免啦！泡的
      可以馬上拿！」丁○○：「現在就是都還沒拿就對了！」
      丙○○：「都烘好了。」丁○○：「你那個衫的號碼都有
      ？」丙○○：「有啦！」丁○○：「還是幾個而已？」丙○○：「都有啦！」。
（五）甲○○：「他有困難啦！這樣的話乾脆叫他來北仔做啦！
      」丁○○：「對啊！我們已經講好了，叫他上來臺北做，
      你打算怎麼弄？要拿很多珠仔出來吶！」甲○○：「現在
      我打算在北仔弄，想聽聽你的意見，你如果認為可行？」
      丁○○：「我那天就跟你講過了，要這樣弄可以，但是主
      要是地方弄下去要先拿珠仔出來啊！」甲○○：「本來就
      要這樣，不然怎麼弄？」丁○○：「我現在打算找個人在
      北仔找一間房子來做！我們拿一些資金，你認為怎樣？」
      。
（六）丁○○：「其實你那東西都不能用，東西還要拿到國外給
      人看！」
（七）甲○○：「你看他幾天可以準備好，我們錢帶下去，連要
      買機臺、網版的錢也帶下去！」
（八）甲○○：「搞到現在，情況很糟糕，我跟你講，他那臺機
      臺可能用工業用電四四０，現在住家電二二０無法動，搞
      到電線快燒掉！如果真的四四０，就要再找廟了！」。
（九）甲○○：「什麼弄太重？」丙○○：「就是你說螞蟻那邊
      ！」甲○○：「對啊！太重就是黑黑的啊！」。
（十）甲○○：「你到底還要拖幾天？」丙○○：「剩下龍跟學
      號。」甲○○：「這樣要幾天？」丙○○：「我會那個啦
      ‧‧‧。」甲○○：「你龍跟學號上臺北來繡！」‧‧‧
      甲○○：「你現在龍跟學號上臺北來繡啊！反正你中午也
      不能做！你剩多少？」丙○○：「可是我那個大塊的要處
      理好啊！」。
（一一）丙○○：「我跟你講，我那個學號要擦一擦，跟龍都好
        了，學號我待會兒擦一擦，再熨一熨，今天我會完成！
        」。
（一二）甲○○：「我跟你講，你辛苦一點，我講給你聽，我剛
        跟對面聯絡，本來我明天要過去，現在東西沒弄好，他
        說屍體要帶過去，你手上那些晚上都弄起來！」‧‧‧
        甲○○：「對！照這樣都弄起來，我本來帶五、六張要
        過去，人家不接受，人家說壞掉沒關係，什麼情形帶過
        來講，你每次都弄那個幾張幾張，這樣行不通，你晚上
        辛苦一點，照今天現場你拿給我的那些，號碼趕快弄一
        弄！」丙○○：「我把它繡起來就對了！」甲○○：「
        那個纖維就先不用管！」丙○○：「我知道。」‧‧‧
        甲○○：「現在做不好也要拿出去跟人家講！表示我們
        有能力可以處理，只是還要改而已‧‧‧」
（一三）甲○○：「‧‧‧這個改的不多，顏色而已，顏色及簽
        名的地方，這個你一定要處理好！」丙○○：「我會去
        拿回來！」甲○○：「你都亂搞！你每次都拿一、二張
        ，人家根本無法接受，來表示有辦法作，要改哪裡大家
        再來講，拿那個一張、二張，好像騙子一樣‧‧‧」。
（一四）甲○○：「‧‧‧我現在就是看你四百二的網仔能不能
        動，輸贏就在這裡，這樣好不好？」丙○○：「好啦！
        」
（一五）甲○○「‧‧‧那個明天叫他去染，那個要做一個小時
        就好了，顏色攪一攪，弄一下就好‧‧‧我叫他對色版
        也沒對，來以後理由一大堆，來來回回當作在遊覽，如
        果買主跑掉了，我也不想做了！‧‧‧」。
（一六）丙○○：「‧‧‧我有跟他拿一千，去買個架子花五百
        ，剛剛又花了染的錢，他說要買一臺架子！」丁○○：
        「架子？」丙○○：「用手弄的！」。
（一七）甲○○：「我在廟裡，一個人而已，那些纖維弄下去，
        不會過！」。丁○○：「顏色呢？」甲○○：「顏色還
        好！但是纖維不會過，我叫他再下去弄一弄！他說還要
        買一些原料。」。
（一八）甲○○：「我有看，我從頭看到尾，教好了，試都沒問
        題，這傢伙燒的網子都不能用！」‧‧‧甲○○：「‧
        ‧‧顏色深淺不一樣，三排有深有淺！有的一點黑黑的
        ‧‧‧。」。
（一九）甲○○：「‧‧‧全部弄好，五本的時間要幾十天，今
        天我跟他對得很清楚，我今天全部對一對，根本不可能
        ，我跟他講既然不可能，為什麼當初你保證，如果要做
        到三十，就要網仔或快速印刷的都ＯＫ，要二個人，全
        部東西都準備好，這樣才可能，照他這種速度，東西可
        不可以先不論，差不多要十五天才能做五本，一個月就
        是很順暢，也只能做十本！」。
（二０）甲○○：「我知道！那塊不錯，但是那塊距離開了點，
        我大那塊去燒網仔燒不過去！」‧‧‧甲○○：「‧‧
        ‧早上我還試機臺，網仔過就都過了，問題合成什麼的
        時間，要快也快不來，照我的計劃實施如果可行，一個
        月三十應該沒有問題！」‧‧‧甲○○：「我拜託一個
        朋友他是有一條路線！」丁○○：「你不會用那個粉末
        點一點，弄個色彩，點再普通紙試試看就知道了！」。
（二一）甲○○：「‧‧‧你先拿一萬給我！」丁○○：「那二
        張拿去換就好了啊！」甲○○：「不行啦！那要用的怎
        能拿去換！‧‧‧」。
（二二）甲○○：「叫我來載一臺機器啦！這臺有多重你知道嗎
        ？至少一、二百公斤！‧‧‧」‧‧‧甲○○：「我要
        他做的事竟然沒有一件做好的，模子還沒好！」‧‧‧
        甲○○：「我說你不用起來了，躲好不要讓我堵到。幹
        ！裝肖仔！剛才去人不在，你知道他在幹嘛？剛在燒啦
        ，燒那些模子。」。
（二三）丁○○：「他這些磁粉另外買的還是另外帶過來的？」
        甲○○：「我們買的啊‧‧‧。」。
（二四）丙○○：「對色啊！」甲○○：「對什麼色？後面的框
        喔！」。
（二五）甲○○：「‧‧‧還有一點，花花的那張你要去畫一張
        起來，小小張就好。」丙○○：「我知道。」甲○○：
        「等我紙好我會下去，我會載下去，下去紙一定要給它
        染好才上來」。
（二六）丁○○：「他現在要跟他那個朋友去找那臺繡學號的機
        器，他現在在燒註冊的名單，他說會好好燒好，不過我
        看都不通過‧‧‧。」。
（二七）甲○○：「‧‧‧我本來是要三十五磅的，我現在研究
        他這個紙，你有沒有三十磅白色、不當光的，有沒有這
        種紙？」。
（二八）丁○○：「你那條百的那個、埋的那條電線，你不要帶
        他去做！」丙○○：「我知道！」丁○○：「你只剩那
        條可以保你而已，其他都不用你保！」。
（二九）丁○○：「我看起來怎麼那麼醜，臉的地方很醜！他學
        號繡好了！」甲○○：「我就叫他繡五張起來做SAMPLE
        ！」丁○○：「我看那個有折過變成凸起來！」‧‧‧
        甲○○：「你說哪裡凸起？」丁○○：「折的地方！」
        甲○○：「那個跟油墨有關係！」丁○○：「黏膠的關
        係啦！」。
（三０）甲○○：「現在要合用，我盡量要薄一點的！現在還有
        一個問題，那個磁粉的問題，有沒有辦法克服？」丙○○：「我現在要試試看！」甲○○：「不然不用，磁的
        問題我打算買機臺，你有沒有試過？」丙○○：「我有
        試過了，我有修改過，有一些缺點改過！」甲○○：「
        臉有沒有比較清晰？黑黑的那些有沒有比較開了？」丙○○：「有有，都有開了！」。
（三一）甲○○：「現在重點我跟你講，你那些底片都修好了嗎
        ？」丙○○：「修好了！」。
（三二）丁○○：「你那個臉不行啦！」丙○○：「我知道啊，
        我又改過了！你弄過的我都又改過了！」丁○○：「本
        來就是了，那不改怎麼行嘛！要能過機才可以！」。
（三三）甲○○：「不然讓他亂搞，他色版那天也沒對，蚯蚓弄
        得怎麼樣，我也不知道！」。
（三四）甲○○：「你螞蟻呢？」丙○○：「我有弄掉了。」‧
        ‧‧甲○○：「沒有啦，你還是要那一尊老公仔要‧‧
        ‧，我跟你說還有一個重點，那個小條你沒割一割？」
        丙○○：「喔！有啦！好啦！那個好我再割。」‧‧‧
        甲○○：「學號你也弄一弄，還有割一割，你聽懂了沒
        ？那個小塊的沒辦法燒過去，你有沒有再拿去給他燒？
        」。
（三五）丁○○：「‧‧‧說沒有SAMPLE當樣張什麼的！」甲○○：「不可能十幾張SAMPLE都放在皮包裡面！」丁○○
        ：「他說的是正一號！」。
（三六）甲○○：「有啊！弄很薄，紙密度不夠，連夾在裡面的
        那個都滲起來！」。
（三七）甲○○：「染色的是新的，舊的是代工的。第三，叫他
        翻新那些網仔，看他有沒有翻！」
（三八）甲○○：「衫拿去染‧‧‧」丁○○：「布拿去染啦，
        衫正在車，衫歸衫，布歸布」。
（三九）甲○○：「真疲勞，那個大臺的一樣通不過，我現在拿
        去試小臺的，結果朋友看了說這些大概只有五十分而已
        ！」丁○○：「那個臉很難看，主要是那個臉而已！」
        。
（四０）甲○○：「有一定固定的比例，他現在弄百分之五十就
        一定過嗎？」丁○○：「外面那個條碼不知道能不能過
        ？」‧‧‧甲○○：「我那天就他對摺馬上糊起來，糊
        起來看厚度跟硬度‧‧‧接下來那個色跟過機的事‧‧
        ‧」。
（四一）甲○○「‧‧‧現在這個大頭，你大頭的ＰＳ怎麼差那
        麼遠，是為什麼？」丙○○：「現在水路再調一下就好
        了。」甲○○：「你要調得準，你那個水路，也不能調
        得太深，越乾越深，知不知道‧‧‧還有你這個磁到底
        放多少，幾比幾啦？」丙○○：「放大概三、四這個位
        置。」甲○○：「十比三、四喔？太多啦！我跟你說不
        會過耶‧‧‧你現在『布』的問題，你摸起來感覺如何
        ？」丙○○：「現在染好看起來是不錯啦！」甲○○：
        「色，但是厚度呢？」丙○○：「厚度我需要合起來才
        知道。」。
（四二）丙○○：「我現在弄一半，我有弄七百多套。」丁○○
        ：「七百多套你找比較好的，十件好的，十件有的學號
        的‧‧‧。」。
（四三）丁○○：「那個人頭實在太難看，其他周圍都沒關係！
        」甲○○：「下午再研究看看。」。
（四四）丁○○：「可以生產啦？」丙○○：「我現在試試看怎
        樣，再跟你說。還有一個問題，幫我匯二、三千。」。
（四五）丁○○：「他是說有機器可以做了！」甲○○：「機器
        有順，有畫出來嗎？」丁○○：「他說三、四點打給我
        ，現在可能機器可以，要東西給我們看，他說三、四點
        看進度怎樣，要跟我們講！」。
（四六）丙○○：「進去那個布都有順啦！但是一個不能吃水，
        要叫人來弄，弄那個不能吃水的問題！」丁○○：「什
        麼不能吃水？喔！機械喔！」丙○○：「對啦！不能吃
        水，版面會黑掉‧‧‧。」。
（四七）丁○○：「阿是弄好了沒？」丙○○：「還沒啦！還沒
        完全那個！」丁○○：「進度到那裡了？」丙○○：
        到後面了嘛。」。
（四八）甲○○：「‧‧‧他現在就是後面只印一個而已嘛！」
        丁○○：「只印一個框而已！」甲○○：「嗯，後面的
        框而已！」。
（四九）丁○○：「現在版號碼改新的喔！」甲○○：「改怎樣
        ？」‧‧‧甲○○：「我知道啊，Ｆ嘛！」丁○○：「
        嘸啦！喔，ＦＫ喔！」甲○○：「明天碰面再看！改號
        碼而已啦，版沒改啦！你說改版了我不就昏了！」‧‧
        ‧甲○○：「‧‧‧因為上次他要應付，說拿機器做出
        來的樣品，那些都是手工的啦，我已經確認了，那是手
        工做的，這次看有沒有真的用機器做，如果沒有，我就
        叫他上來，不跟他講了！」。
（五０）丁○○：「你要拿過來給他看喔！」丙○○：「頭的部
        分還要讓他乾一點！」。
（五一）丙○○：「那一粒還沒那個，要緊嗎？」丁○○：「沒
        關係，拿出來給人家看就好了。」。
（五二）丙○○：「我現在頭旁邊好了，現在頭沒乾，顏色都會
        吊吊的，我弄十張起來！」。
（五三）甲○○：「‧‧‧那些東西我對過了，不行啦！他說後
        面怎樣，我說後面差很多，我現在要等就是看那顆頭！
        」丁○○：「對呀，主要是那顆，那顆可以看就還可以
        ，不能看就沒啦！」。
（五四）甲○○：「‧‧‧下午我又叫人去問啦，確實以前有賣
        過這種東西。現在就是有這種東西生產，他們沒在賣！
        」丁○○：「我是說驗鈔器具，驗鈔筆也好，驗鈔燈也
        好！」。
（五五）甲○○：「那顆頭跟黑黑的地方！」丁○○：「那地方
        的料，你幫他準備，準備好讓他去弄！」甲○○：「我
        這趟的意思就是，抓他上來做紙時，他黏的時候，他色
        水抓不準的地方，要當場抓色調給他‧‧‧。」丁○○
        ：「對呀，我們攪一攪去試，可以，給他，再來不行他
        就要注意了，我去找看看有沒有機器！」。
（五六）丙○○：「號碼都有魯（刷）！」甲○○：「變色龍好
        了嗎？」‧‧‧甲○○：「‧‧‧東西已經不是很可以
        用的東西，你不趕快想說要怎麼改進，你認為這樣就可
        以通，我跟你說八成，那有八成嗎？」‧‧‧甲○○：
        「‧‧‧我現在主要是看那顆頭，那顆頭不過，就不用
        看了啦。你每次都說怎樣，你那個頭到底可以看嗎？」
        丙○○：「跟那天一樣。」甲○○：「跟那天一樣就不
        用看了‧‧‧」。
（五七）甲○○：「你不通拖了兩、三個月。你說缺錢，從頭到
        尾你都沒生產，你要怎麼處理？現在變色龍也還沒弄，
        為什麼不趕快弄呢？」丙○○：「我等一下就趕快弄。
        」。
（五八）甲○○：「‧‧‧現在他後面框弄起來，那個顏色都不
        行，你攪的顏色，印出來變成兩色，一直印，現在沒紙
        了要怎麼辦？」丁○○：「你看呢？現在打算要怎麼作
        ？」。
  五、被告甲○○、丁○○於本院審理時雖均辯稱上開監聽譯文
      所示內容係與被告丙○○連繫油畫販售事宜之對話，並無
      偽造美金鈔券之情事云云，惟卷附監聽譯文中，關於各該
      對話人所提及之「衫」、「學號」、「螞蟻」、「龍」、
      「花花的」、「那一粒還沒那個」及「色吊吊的」等詞句
      ，其中「衫」係美鈔之簡稱、「學號」即是美鈔上之編號
      、「螞蟻」係指假鈔上之纖維絲、「龍」則是指美鈔下方
      之變色龍、「花花的」指假鈔上的纖維絲太重了，看起來
      髒髒的、「那一粒還沒那個」指美鈔上面綠色那一顆油墨
      還沒乾、「色吊吊的」係指偽鈔上面的顏色看起來不夠穩
      重等情，業據被告丙○○於偵查中供明在卷（見偵字第一
      四六四二號卷(2)第一二頁至第一五頁），且依該監聽譯文
      中被告甲○○、丁○○、丙○○相互間言及上開名詞時之
      前後語意觀之，確難認定彼等談論之標的物與油畫之販售
      有何關連，況被告甲○○、丁○○迄未能提出為被告丙○○與他人洽談油畫交易之任何跡證或線索以供本院調查，
      顯見其二人此部分辯解純屬圖卸推托之語，不足採信。雖
      被告甲○○、丁○○另以：前開對話內容中之「龍」指的
      是丙○○所畫的一條龍、「學號」則是丙○○油畫之編號
      ，而丙○○拿給伊等看的美鈔並不是偽鈔，而是美鈔的畫
      ，準備要賣的云云置辯，亦即稱渠等與被告丙○○之通訊
      內容，或與本案無關，或渠等實際所欲表達之涵義與被告
      丙○○解讀者不同；然被告丙○○為迴護被告甲○○、丁○○，雖翻異前詞，改稱被告甲○○、丁○○並無提供資
      金共同為本件偽造有價證券犯行，業見前述，但其仍於本
      院供稱：伊有拿偽造美鈔之半成品給甲○○及丁○○看，
      目的為拖延還款時間，表示若偽造之美鈔製作好後，就可
      以去換錢償還積欠二人之債務等語（見本院卷第一九二頁
      ），已與被告甲○○、丁○○所辯陳被告丙○○提供予其
      等鑑賞者係美鈔之油畫云云未相吻合。另被告甲○○、丁○○已自承上開通話內容均係渠等親自所為，亦如前述，
      而上開對話內容不僅沒有文不對題之情形，且被告三人彼
      此間對於對方之發話應答如流，亦未提出任何疑問，並無
      因解讀不同而誤解對方話意之情形。且倘被告甲○○、丁○○確係為被告丙○○兜售油畫，以油畫之藝術創作，其
      價值端視個人主觀之認知評斷，客觀上並無一定之創作標
      準，而被告甲○○、丁○○復非藝術鑑賞之專業人士，何
      有於為被告丙○○販售前，急促要求其先提供樣張，並多
      次命被告丙○○需持續調整繪畫技法及修改用色之理，是
      雖上開通訊內容未明白顯示被告甲○○、丁○○及丙○○
      相互間係聯繫偽造美元鈔券之情事，惟偽造有價證券為最
      輕本刑有期徒刑三年以上之重罪，被告三人於對話中以相
      關術語代之或對之隱諱不談，乃事所當然，亦難僅以對話
      內容未指明共同偽造美鈔犯行，即作為有利於被告三人之
      論據。
  六、被告丙○○固另以其所偽造之美金百元鈔券，其中關於前
      述九十四張部分，鈔券上均無編號，右下角亦無「１００
      」之阿拉伯數字記載，認該美鈔不具流通效力，而屬不罰
      之未遂行為云云置辨。惟按偽造外國幣券，並不以所偽造
      之幣券與真幣券在外形上完全相同為必要，祇須意圖供行
      使之用而偽造，且外觀上足以使一般人誤為真幣券而朦混
      使用者，即為已足（最高法院九十年度台上字第七六六二
      號判決意旨可供參考）。本件扣案如附表編號一所示之偽
      造美鈔，經本院將除為檢察官所查扣之二張外之九十二張
      鈔券均送請內政部警政署刑事警察局鑑定結果，雖因該九
      十二張均未含鈔券編號，且其上印刷版式及強光源照射下
      螢光反應均與真實美金一百元鈔券不相符，認係偽品，已
      如前述，惟關於美鈔之重要防偽特徵，如印有微細線字之
      安全線、人像水印、顯微印刷特徵、印刷圖紋等咸屬具備
      ，且均已切割完成，若單純僅以肉眼觀察，外形與真鈔極
      為近似，除具備專業辨識能力或於銀行界服務之人外，如
      將該等偽鈔與真鈔混同使用，依一般人通常收受、使用該
      等有價證券之習慣，確實不易發現為偽品，難以立辨其真
      偽，是扣案之偽鈔若以肉眼或各種方法仔細觀察鑑定，或
      可能辨識為偽鈔，惟仍已達於使一般人誤認為真鈔之程度
      ，被告丙○○以其本件所為尚屬偽造未遂階段之辯詞，亦
      無可採。另參諸本件查扣之被告丙○○所偽造之美元鈔券
      成品、半成品數量甚鉅，並核被告丙○○以被告甲○○、
      丁○○所提供之資金備妥器械、原料及印製等過程，若非
      圖以假亂真之上開偽造美金成品流通於交易市場，藉以從
      中牟取不法暴利，實無大費周章及耗費印刷成本，以製作
      為數頗鉅之偽造美元鈔券之必要，基此，俱見被告丙○○
      與被告甲○○、丁○○確係基於供行使之用之意圖，而為
      上開偽造有價證券之犯行甚明。被告丙○○此部分辯稱僅
      印製樣品予被告甲○○查看，藉以拖延欠債之償付，並無
      行使之意圖云云，同屬脫飾卸責之語，無足採信。
  七、此外，本件復有如附表編號一、七、八、九所示之偽造美
      鈔成品、半成品，如附表編號一一至一五、一七至二０、
      二三至二七所示之器械、原料及被告丙○○所購得供其偽
      造本件美鈔所用之如附表編號二至六、一六、二一、二二
      、二八至三０所示之機械設備等物扣案可資佐證，是被告
      丙○○、甲○○、丁○○所為前揭辯詞，核均屬事後飾卸
      之語，不足採信。綜此，本件事證至臻明確，被告丙○○
      、甲○○、丁○○之犯行，均洵堪認定。
貳、按美金為美國聯邦準備銀行所發行之該國國幣，雖非我國政
    府發行而具有強制力之通用紙幣，然在美國及國際上均具有
    表彰一定價值之權利，並有流通性，性質上亦屬有價證券之
    一種（司法院三十五年院解字第三二九一號解釋、最高法院
    八十年度台上字第五七一九號判決要旨參照），是核被告丙○○、甲○○、丁○○所為，均係犯刑法第二百零一條第一
    項之偽造有價證券罪。被告丙○○以被告甲○○、丁○○所
    提供之資金購買機械、原料，進而完成偽造之美鈔，渠等就
    本件犯行分別有犯意之聯絡及行為之分擔，皆為共同正犯。
    又如數行為於同時同地或密切接近之時地實施，侵害同一之
    法益，各行為之獨立性極為薄弱，依一般社會健全觀念，在
    時間差距上，難以強行分開，在刑法評價上，以視為數個舉
    動之接續施行，合為包括之一行為予以評價，較為合理，則
    屬接續犯，而為包括之一罪（最高法院八十六年臺上字第三
    二九五號判例參照），本件被告三人係基於同一之偽造美鈔
    犯意聯絡，在密接時、地偽造美金百元鈔券，應為接續犯，
    ，只論以單純一罪；至於被告丙○○完成偽造行為前之承被
    告甲○○、丁○○之命而陸續套印修改行為，僅屬偽造行為
    完成前之前置作業，自不構成連續犯。臺灣臺中地方法院檢
    察署九十五年度偵字第一五五四號移送併案審理之犯罪事實
    ，與本件起訴部分屬事實上同一之案件，則併案部分之犯罪
    事實本即為起訴效力之所及，並經本院審判如前，併予敘明
    。另被告丙○○前曾因偽造有價證券及偽造文書等罪，經法
    院分別判處有期徒刑四年二月、六月及五月，並定應執行刑
    為五年確定，其入監執行後，在九十年一月四日因假釋付保
    護管束出監，甫在九十二年三月十九日因假釋期滿未經撤銷
    視為執行完畢，有前開臺灣高等法院被告前案紀錄表在卷可
    查，被告丙○○於有期徒刑執行完畢後，五年以內再犯本件
    有期徒刑以上之罪，為累犯，應依刑法第四十七條之規定，
    予以加重其刑。
、爰審酌被告丙○○有前述之犯罪前科紀錄，素行不佳，仍不
    知警省自持，復與被告甲○○、丁○○共同謀議而為本件偽
    造有價證券犯行，以美鈔在國際間具有表彰一定價值之權利
    ，流通性甚廣，且為我國人民所使用之重要國際性支付工具
    ，亦具有相當之投資、儲值之價值，被告三人執意為本件偽
    造行為，對於社會經濟及金融交易秩序之危害甚鉅，且犯後
    均飾詞否認犯罪，缺乏悔過之具體表現，惟衡酌渠等尚未將
    所偽造之美鈔販售流入市面，被告丙○○係實際為偽造行為
    之人，涉案情節較重等一切情狀，分別量處如主文所示之刑
    。公訴人固於本院審理時對被告丙○○具體求處有期徒刑五
    年六月，對被告甲○○、丁○○均具體求處有期徒刑四年二
    月，惟被告丙○○固否認犯罪，卻仍坦認有偽造行為，僅辯
    稱係屬未遂階段而為法所不罰；另被告甲○○、丁○○均僅
    提供資金予被告丙○○運用，未實際為偽造行為，且均尚未
    將本件所偽造美鈔持以行使，使之流通於市面，本院於考量
    被告三人之犯罪情節後，認對被告丙○○、甲○○、丁○○
    分別處予如主文所示之刑罰，已足收懲儆之效，是檢察官具
    體求刑之刑度稍嫌過重，併述明之。
肆、本件諭知沒收部分：
  一、扣案如附表編號七所示之偽造美金紙鈔成品，為偽造之有
      價證券，業如前述，不問屬於被告丙○○、甲○○、丁○○與否，均應依刑法第二百零五條之規定逕予沒收之。
  二、扣案如附表編號一、八、九所示之偽造美金紙鈔半成品，
      尚未偽造、印製完妥，客觀上尚未具備該等有價證券應備
      之內容，非屬偽造之有價證券，惟該等半成品與扣案如附
      表編號一一所示之網版、編號一二所示之人頭版底片、編
      號一三所示之纖維條底片、編號一四所示之防偽條貼紙、
      編號一七所示之切割底片、編號一八所示之鋅版、編號一
      九所示之凹凸鋅版、編號二０所示之號碼版底片、編號二
      三所示之已切割偽鈔印刷用紙、編號二四所示之人頭像網
      版試用紙、編號二五所示之網版刮刀、編號二六所示之偽
      造美鈔印刷用紙及編號二七所示之油墨，均屬供被告丙○○、甲○○、丁○○意圖供偽造本件有價證券而交付、使
      用之器械、原料，應可認定，該等器械、原料，不問屬於
      被告丙○○、甲○○、丁○○所有與否，亦均應依刑法第
      二百零五條之規定沒收之。
  三、扣案如附表編號二二所示之美金百元真鈔影本，為被告丙○○所有供其偽造美金紙鈔時作為樣本比對之用，另扣案
      如附表編號二所示之平版印刷機、編號三所示之圓盤印刷
      機、編號四所示之模具固定器、編號五所示之水平器、編
      號六所示之滷皮、編號一六所示之驗鈔機、編號二一所示
      之網版固定器、編號二八所示之網版印刷機、編號二九所
      示之刮刀研磨機及編號三０所示之曬紙架，亦係被告丙○○所購得供其為本件偽造犯行所用之物，業據被告丙○○
      供承在卷（見本院卷第一八九頁），均應依刑法第三十八
      條第一項第二款之規定併為沒收之諭知。又刑法第二百零
      五條所規定應義務沒收之「器械原料」，係指依同法第二
      百零四條所稱「意圖供偽造、變造有價證券‧‧‧之用，
      而製造、交付或收受之器械、原料」，而該條所稱之「器
      械、原料」，當指可供偽造有價證券之一切器械原料，例
      如紙張、顏料、銅塊、鋁塊等，而不包括偽造有價證券所
      使用之其他機器設備（臺灣高等法院暨所屬法院七十二年
      度法律座談會刑事類第一五號研究意見可參），故檢察官
      聲請依刑法第二百零五條之規定，將前揭機器設備併同予
      以宣告沒收，尚有誤解，併此敘明。
  四、至扣案如附表編號一０所示之二元美鈔一張，因被告丙○○、甲○○、丁○○於本件被訴者係為偽造百元美鈔之犯
      行，本件經查亦無具體事證顯示被告三人有共謀偽造二元
      美鈔，起訴書僅附帶敘及有此二元美鈔扣案，亦未論斷被
      告三人有此犯行，亦據公訴檢察官於本院審理時論述甚詳
      （見本院卷第一七六頁），此二元美鈔既與本件被告三人
      被訴犯行無直接關連性，亦未經鑑驗其真偽，爰不併予宣
      告沒收。
據上論斷，應依刑事訴訟法第二百九十九條第一項前段，刑法第
二十八條、第二百零一條第一項、第四十七條、第二百零五條、
第三十八條第一項第二款，罰金罰鍰提高標準條例第一條前段，
判決如主文。
本案經檢察官乙○○到庭執行職務。
中    華    民    國    95    年    5     月    1     日
                  刑事第四庭  審判長法  官  張國忠
                                    法  官  黃松竹
                                    法  官  陳思成
上正本證明與原本無異。
如不服本判決，應於送達後十日內向本院提出上訴狀（須附繕
本），上訴於臺灣高等法院臺中分院。
                                    書記官  王嘉麒
中    華    民    國    95    年    5     月    1     日
附錄論罪科刑法條
刑法第二百零一條第一項
意圖供行使之用，而偽造、變造公債票、公司股票或其他有價證
券者，處三年以上十年以下有期徒刑，得併科三千元以下罰金。
附表：
┌──┬──────┬───────┬───────────┬──────┐
│編號│名        稱│數          量│備                  註│ 沒收之依據 │
├──┼──────┼───────┼───────────┼──────┤
│ 一 │偽造百元美鈔│四百五十三張  │部分已印製人像浮水印，│第二百零五條│
│    │半成品      │              │部分則僅具雛形。      │            │
├──┼──────┼───────┼───────────┼──────┤
│ 二 │平版印刷機  │一台          │                      │第三十八條第│
│    │            │              │                      │一項第二款  │
├──┼──────┼───────┼───────────┼──────┤
│ 三 │圓盤印刷機  │一台          │                      │同上        │
├──┼──────┼───────┼───────────┼──────┤
│ 四 │模具固定器  │一具          │                      │同上        │
├──┼──────┼───────┼───────────┼──────┤
│ 五 │水平器      │一個          │                      │同上        │
├──┼──────┼───────┼───────────┼──────┤
│ 六 │滷皮        │一片          │                      │同上        │
├──┼──────┼───────┼───────────┼──────┤
│ 七 │偽造百元美鈔│九十四張      │其中一袋為九十二張（扣│刑法第二百零│
│    │成品        │              │案入庫）；另二張（置於│五條        │
│    │            │              │九十四年度偵字第一四六│            │
│    │            │              │四二號卷證物袋內）    │            │
├──┼──────┼───────┼───────────┼──────┤
│ 八 │偽造百元美鈔│一千四百零七張│部分已印製人像浮水印，│同上        │
│    │半成品      │              │部分則僅具雛形。      │            │
├──┼──────┼───────┼───────────┼──────┤
│ 九 │偽造百元美鈔│計三百十五大張│每大張已套印出十五小張│同上        │
│    │未剪裁半成品│              │百元美鈔之輪廓（合計四│            │
│    │            │              │千七百二十五張）      │            │
├──┼──────┼───────┼───────────┼──────┤
│一０│二元美鈔    │一張          │非本件起訴範圍，未鑑定│不予沒收    │
│    │            │              │其真假                │            │
├──┼──────┼───────┼───────────┼──────┤
│一一│網版        │二十六片      │                      │第二百零五條│
├──┼──────┼───────┼───────────┼──────┤
│一二│人頭像底片  │一張          │                      │同上        │
├──┼──────┼───────┼───────────┼──────┤
│一三│纖維條底片  │一張          │                      │同上        │
├──┼──────┼───────┼───────────┼──────┤
│一四│防偽條照相版│一張          │                      │同上        │
├──┼──────┼───────┼───────────┼──────┤
│一五│防偽條貼紙  │九張          │                      │同上        │
├──┼──────┼───────┼───────────┼──────┤
│一六│驗鈔機      │一台          │                      │第三十八條第│
│    │            │              │                      │一項第二款  │
├──┼──────┼───────┼───────────┼──────┤
│一七│切割底片    │八張          │                      │第二百零五條│
├──┼──────┼───────┼───────────┼──────┤
│一八│鋅版        │四片          │                      │同上        │
├──┼──────┼───────┼───────────┼──────┤
│一九│凹凸鋅版    │一片          │                      │同上        │
├──┼──────┼───────┼───────────┼──────┤
│二０│號碼版底片  │一袋          │                      │同上        │
├──┼──────┼───────┼───────────┼──────┤
│二一│網版固定器  │一台          │                      │第三十八條第│
│    │            │              │                      │一項第二款  │
├──┼──────┼───────┼───────────┼──────┤
│二二│美金百元真鈔│七張          │供偽造百元美鈔比對之用│同上        │
│    │影本        │              │                      │            │
├──┼──────┼───────┼───────────┼──────┤
│二三│已切割之偽鈔│三捆          │                      │第二百零五條│
│    │印刷用紙    │              │                      │            │
├──┼──────┼───────┼───────────┼──────┤
│二四│人頭像網版試│十張          │                      │同上        │
│    │用紙        │              │                      │            │
├──┼──────┼───────┼───────────┼──────┤
│二五│網版刮刀    │二片          │                      │同上        │
├──┼──────┼───────┼───────────┼──────┤
│二六│偽造美鈔印刷│一袋          │                      │同上        │
│    │用紙（已印製│              │                      │            │
│    │纖維條）    │              │                      │            │
├──┼──────┼───────┼───────────┼──────┤
│二七│油墨        │七罐          │                      │同上        │
├──┼──────┼───────┼───────────┼──────┤
│二八│網版印刷機  │一台          │                      │第三十八條第│
│    │            │              │                      │一項第二款  │
├──┼──────┼───────┼───────────┼──────┤
│二九│刮刀研磨機  │一台          │                      │同上        │
├──┼──────┼───────┼───────────┼──────┤
│三０│曬紙架      │四台          │                      │同上        │
└──┴──────┴───────┴───────────┴──────┘


司法院資訊處製作；財團法人民間司法改革基金會備份。
